Minutes et répertoires du notaire Pierre DUTOT, 18 avril 1560 - 4 décembre 1581 (étude XXIV)
Archives nationales
Minutes et répertoires du notaire Pierre DUTOT (étude XXIV)
18 avril 1560 - 4 décembre 1581
MC/ET/XXIV/4 - MC/ET/XXIV/58
Étude notariale XXIV (Paris; 1559-....); Dutot, Pierre
n ml
Archives nationales de France
Minutes et répertoires: la loi 2008-696 du 15 juillet 2008 relative aux archives a fixé à 75 ans à compter de la date de l'acte, ou à 25 ans à compter de la date du décès de l'intéressé si ce délai est plus bref, le délai de communication des minutes et répertoires des notaires; ce délai est porté à 100 ans à compter de la date de l'acte si le document se rapporte à un mineur (code du Patrimoine, articles L213-2, 4e d et 5e).
Autres documents de l'étude (dossiers de clients, comptabilité...): s'agissant d'archives privées, ces documents sont communicables selon les modalités fixées par le déposant ou le donateur.
Certains documents ne sont pas accessibles en raison de leur mauvais état de conservation.
Versement
Attention: ce notaire n'a pas laissé de répertoire pour son activité dans l'étude XXIV
Accès aux instruments de recherche de tous les notaires de l’étude XXIV
Archives de l'étude XXIV
- Minutes de Pierre DUTOT, 18 avril 1560 - 1581; MC/ET/XXIV/4 - MC/ET/XXIV/58
  - Procès-verbal de refus. 1560, 18 avril - 1563, 12 avril, 18 avril 1560 - 12 avril 1563; MC/ET/XXIV/4
    Informations complémentaires:
    1560, 18 avril à 1561, 5 avril.
    1563, 2 mars à 12 avril.
    Joint le procès-verbal du 20 juin 1558 du prévôt de Thiais, Choisy et Grignon, consignant le refus de son greffier de communiquer son registre et de délivrer une expédition; ledit procès-verbal signé de Pierre Dutot, praticien en cour-laye, remplaçant le greffier, intéressé dans l'affaire de l'acte.
    Informations concernant le classement:
    Le niveau inférieur de description, quand il existe, correspond aux minutes d'actes. Toutes les minutes ne sont pas forcément décrites une à une. Les descriptions de ces minutes sont plus ou moins détaillées.
  - Minutes. 1561, 10 avril - 1562, 28 mars, 10 avril 1561 - 28 mars 1562; MC/ET/XXIV/5; registre. Document détérioré.
  - Minutes. 1562, 31 mars - 1563, 8 avril, 31 mars 1562 - 8 avril 1563; MC/ET/XXIV/6; registre
  - Minutes. 1562, 1er avril - 1563, 10 avril, 1er avril 1562 - 10 avril 1563; MC/ET/XXIV/7
    Minutes enregistrées.
    - Fragment d'un inventaire (mobilier)., 15 novembre 1562; MC/ET/XXIV/7; 1 f..
      Origine de l'information:
      Relevé d'inventaires après décès, 1560-1610 (3454 actes), par Martine Constans, 2001-2009 (base de données migrée: voir contexte dans le Plan d’orientation général - Notaires de Paris, guides thématiques du Minutier).
      Date de création de la notice: 2004
      inventaire après décès
    - Inventaire après décès de Michel Sicourne (Fragment)., 15 novembre 1562; MC/ET/XXIV/7; 1 f..
      inventaire après décès; Sicourne, Michel
    - Fragment d'un inventaire de bibliothèque ecclésiastique (de Montdoucet ?), expertisée par Corrozet., 20 décembre 1562; MC/ET/XXIV/7; 6 f..
      inventaire après décès; Montdoucet, de
  - Minutes. 1563, 12 avril - 1564, 28 mars, 12 avril 1563 - 28 mars 1564; MC/ET/XXIV/8
    Plus un acte du 10 février 1563.
  - Minutes. 1563, 13 avril - 1564, 1er avril, 13 avril 1563 - 1er avril 1564; MC/ET/XXIV/9; registre. Document détérioré.
  - Minutes. 1564, 4 avril - 1565, 20 mai, 4 avril 1564 - 20 mai 1565; MC/ET/XXIV/10; Document détérioré.
    1564, 4 avril à 1656, 21 avril et 20 mai.
  - Minutes. 1564, 4 avril - 1565, 21 avril, 4 avril 1564 - 21 avril 1565; MC/ET/XXIV/11; registre
  - Minutes. 1565, 25 avril - 1566, 30 mars, 25 avril 1565 - 30 mars 1566; MC/ET/XXIV/12
  - Minutes. 1565, 25 avril - 1566, 12 avril, 25 avril 1565 - 12 avril 1566; MC/ET/XXIV/13; registre
  - Minutes. 1566, août - décembre, août - décembre 1566; MC/ET/XXIV/14
    1566, août, novembre décembre.
  - Minutes. 1566, 15 avril - décembre, 15 avril - décembre 1566; MC/ET/XXIV/15; registre
    'Parce que le lendemain l'on commença à compter MVc LXVII'.
  - Minutes. 1566, 15 avril - 1567, 2 août, 15 avril 1566 - 2 août 1567; MC/ET/XXIV/16
    1566, 15 avril à juillet, septembre, octobre: 'enregistré'.
    1566, 28 décembre.
    1567, 3 et 25 février, 14 juin, 2 août.
  - Minutes. 1567, MC/ET/XXIV/17
    'Enregistré'.
  - Minutes. 1567, MC/ET/XXIV/18; registre
  - Minutes. 1568, janvier - juin, janvier - juin 1568; MC/ET/XXIV/19
  - Minutes. 1568, juillet - décembre, juillet - décembre 1568; MC/ET/XXIV/20
  - Minutes. 1568, MC/ET/XXIV/21; registre. Document détérioré.
  - Minutes. 1569, MC/ET/XXIV/22
  - Minutes. 1569, MC/ET/XXIV/23; registre
  - Minutes. 1570, MC/ET/XXIV/24
  - Minutes. 1570, MC/ET/XXIV/25; registre
  - Minutes. 1571, janvier - mai, janvier - mai 1571; MC/ET/XXIV/26; Document détérioré.
  - Minutes. 1571, juin - décembre, juin - décembre 1571; MC/ET/XXIV/27
    - Promesse par Pierre Goetkint, marchand à Anvers, de livrer des peintures sur toile et des gravures à Nicolas Roussel, qui les vendra aux foires de Saint-Germain des Prés et du Lendit., 4 décembre 1571; MC/ET/XXIV/27
      Actes signalés par le personnel du Minutier central des notaires de Paris (dépouillement de la revue "Documents d'histoire parisienne").
      Date de création de la notice: 2022 (Marie-Françoise Limon-Bonnet)
      Publié par Guy-Michel Leproux, "Nicolas Roussel, les Gourmont et le Renversement de la grand marmite, dans Documents d'histoire parisienne, n° 23, 2021, p. 25.
  - Minutes. 1571, MC/ET/XXIV/28; registre. Document détérioré.
  - Minutes. 1572, janvier - juillet, janvier - juillet 1572; MC/ET/XXIV/29
  - Minutes. 1572, août - décembre, août - décembre 1572; MC/ET/XXIV/30
  - Minutes. 1573, juillet - décembre, juillet - décembre 1573; MC/ET/XXIV/31; Document détérioré.
  - Minutes. 1573, MC/ET/XXIV/32; registre. Document détérioré.
    - Plusieurs actes de donation à l'hôpital des Quinze-Vingts., 1573; MC/ET/XXIV/32
      Métiers, personnes, lieux, 1540-1600 (1423 actes), par Catherine Grodecki, 1971-1986 (fichier papier entièrement dématérialisé; voir contexte dans le Plan d’orientation général - Notaires de Paris, guides thématiques du Minutier).
      Date de création de la notice: 2009
      donation; Quinze-Vingt (hôpital des)
    - Marché par Audry Lagasse, jardinier, demeurant à Chaillot, envers Mathurin Morin, notaire pour des travaux dans son jardin sis au faubourg Saint-Germain-des-Prés sur la Seine vis-à-vis la porte Neuve (acte identique par Nicolas Guersant, jardinier)., 4 avril 1573; MC/ET/XXIV/32
      Histoire de l'art XVIe siècle, 1530-1600 (2698 actes), par Catherine Grodecki, 1971-1986 (fichier papier entièrement dématérialisé; voir contexte dans le Plan d’orientation général - Notaires de Paris, guides thématiques du Minutier).
      marché; Saint-Germain-des-Prés (hameau); Chaillot (hameau); Lagasse, Audry; Morin, Mathurin; Guersant, Nicolas; jardinier; notaire
    - Marché par Hilaire Simon et Marin Guedinet, compagnons tuiliers aux Tuileries près Auteuil, appartenant à monsieur de Chasteauvieux, seigneur de Passy, pour cuire pour Antoine Bignet 300.000 tuiles du grand moule pendant un an et entretenir les fours., 5 avril 1573; MC/ET/XXIV/32
      marché; Auteuil (ancienne commune); Simon, Hilaire; Guedinet, Marin; Bignet, Antoine; Chasteauvieux, M. de; couvreur
    - Marché de charpenterie pour des travaux à faire en la maison de monsieur Amyot, auditeur de la chambre des Comptes, sise rue des Petits-Champs; marché de maçonnerie du 17 avril 1573 pour la même maison., 6 avril 1573; MC/ET/XXIV/32
      Lieux et monuments à Paris au XVIe siècle (1070 actes), par C. Grodecki, 1971-1986 (fichier papier entièrement dématérialisé; voir contexte dans le Plan d’orientation général - Notaires de Paris, guides thématiques du Minutier).
      marché; Petits-Champs (rue des); Amyot, M.; charpentier; maçon; auditeur de justice; comptable
    - Inventaire après décès de Guillaume Laurens, maître plombier., 8 avril 1573; MC/ET/XXIV/32
      inventaire après décès; Laurens, Guillaume; plombier
    - Donation par Charles Dumont, frère aveugle âgé de 28 ans, et Nicole Françoise sa femme, sœur voyante âgée de 37 ans, reçus aveugles par la donation de Jacques Amyot, évêque d'Auxerre, grand aumônier de France, de tous leurs biens à l'hôpital des Quinze-Vingts., 2 mai 1573; MC/ET/XXIV/32
      donation; Quinze-Vingt (hôpital des); Dumont, Charles; Françoise, Nicole; Amyot, Jacques; évêque; grand officier de la maison du roi (Ancien Régime)
    - Contrat d'association entre Pierre Legendre, seigneur de Froidefosse, commis général des mines de France sous le seigneur de Belleseigne et consorts, pour l'exploitation des mines de Vérilly et Alligny et autres mines à découvrir en Bourgogne (deux actes), les 2 et 6 mai 1573., 2 mai 1573 - 6 mai 1573; MC/ET/XXIV/32
      acte de société; Bourgogne (France, région administrative); Legendre, Pierre
    - Désistement de Bernard Gatian, marchand fournisseur de l'écurie du roi, de l'association qu'il a faite avec Jean Mauger, passementier du roi de Pologne, duc d'Anjou, pour de la fourniture à ce dernier., 15 juillet 1573; MC/ET/XXIV/32
      acte de société; Gatian, Bernard; Mauger, Jean; commerçant
    - Apprentissage de Claude Saliart, fils de Jean Saliart, brodeur à Paris, chez Jean Bonnamy, maître fourbisseur et garnisseur d'épées pour 6 ans., 28 juillet 1573; MC/ET/XXIV/32
      contrat d'apprentissage; Saliart, Claude; Saliart, Jean; Bonnamy, Jean; brodeur; armurier
    - Constitution par le prince Henri, roi de Pologne, grand duc de Lytuanie, duc d'Anjou, à Pierre DU HALDE, premier valet de chambre d'Henri, roi de Pologne, de 963 l.t. de rente annuelle sur les greffes de Riom et d'Auvergne, moyennant 16050 l.t., 20 septembre 1573; MC/ET/XXIV/32
      Fichier dit 'général' XVIe siècle (env. 30.000 actes), par le personnel du Minutier, 1930-1999 (fichier papier entièrement dématérialisé; voir contexte dans le Plan d’orientation général - Notaires de Paris, guides thématiques du Minutier).
      Date de création de la notice: 2008
      constitution de rente; Riom (Puy-de-Dôme); Du Halde, Pierre; Anjou, Henri III (roi de France, 1551-1589); employé de maison
    - Testament de Antoine de Malcoran, écuyer, sieur de Gréjan en Languedoc, gentilhomme servant du roi de Pologne, natif de Béziers, près de partir en Pologne. Autre testament daté du 12 novembre 1576., 30 septembre 1573; MC/ET/XXIV/32
      testament; Pologne; Malcoran, Antoine de
    - Contrat de mariage entre André Chollet, notaire au Châtelet, fils d'Henri Chollet, marchand et bourgeois de Saint-Denis, et Marie Langloix, fille de feu François Langloix, greffier des généraux des monnaies, et de Suzanne Dugué, épouse en secondes noces de Jean Guyot, secrétaire du duc et de la duchesse de Lorraine., 4 octobre 1573; MC/ET/XXIV/32
      Notaires des XVIe-XVIIIe siècles (4153 actes), par Claire Béchu, Catherine Grodecki, Marie-Antoinette Fleury, Madeleine Jurgens, Marie-Françoise Limon-Bonnet, Pierre-Yves Louis, Xenia Pamfilova, Isabelle Pebay, v. 1950, 1986-1994 (fichier papier entièrement dématérialisé; voir contexte dans le Plan d’orientation général - Notaires de Paris, guides thématiques du Minutier).
      contrat de mariage; Claude de France (duchesse de Lorraine, 1547-1575); Charles III (duc de Lorraine, 1543-1608); Chollet, André; Chollet, Henri; Langloix, Marie; Langloix, François; Dugué, Suzanne; Guyot, Jean; notaire; commerçant
    - Marché par Nicolas de La Croix et Guillaume Du Boys, laboureurs à Conflans-Sainte-Honorine, envers Georges Regnier, marchand, bourgeois de Paris, pour conduire un bâteau vide de Paris au port de Saint-Leu-d'Esserent et le ramener chargé de pierres jusqu'à Paris., 29 octobre 1573; MC/ET/XXIV/32
      marché; Conflans-Sainte-Honorine (Yvelines); Saint-Leu-d'Esserent (Oise); Delacroix, Nicolas; Duboys, Guillaume; Regnier, Georges; agriculteur
    - Devis des ouvrages de maçonnerie restant à faire pour l'achèvement de la maison de Pierre Du Halde, rue Saint-Thomas-du-Louvre, outre et par-dessus le toisé naguères fait des deux corps d'hôtel. Suit le marché aux termes duquel Pierre Jus, maître maçon demeurant rue Saint-Honoré, en l'hôtel de Rambouillet, promet faire les travaux en fournissant les matériaux et les rendre à la Pentecôte, moyennant 1.900 livres tournois, dont 70 écus soleil payés par avance. Ambroise Baudichon, vendeur de bétail, bourgeois de Paris, se porte pleige et caution de Pierre Jus., 6 novembre 1573; MC/ET/XXIV/32
      Documents du Minutier central des notaires de Paris, Histoire de l'art au XVIe siècle (1540-1600) [525 actes], par Catherine Grodecki, tome I, Architecture, vitrerie, menuiserie, tapisserie, jardins, Paris, Archives nationales, 1985, p. 84, notice n° 76 (instrument de recherche imprimé dématérialisé, certaines notices sont plus détaillées dans la version intégrale accessible en ligne par la rubrique 'Autres instruments de recherche', voir contexte dans le Plan d’orientation général - Notaires de Paris, guides thématiques du Minutier).
      Date de révision: 2011
      Documents du Minutier central des notaires de Paris, Histoire de l'art au XVIe siècle (1540-1600), par Catherine Grodecki, tome I, Architecture, vitrerie, menuiserie, tapisserie, jardins, Paris, Archives nationales, 1985, 392 p.
      Du Halde, Pierre; Jus, Pierre
  - Minutes. 1574, janvier - mai, janvier - mai 1574; MC/ET/XXIV/33
  - Minutes. 1574, juin - décembre, juin - décembre 1574; MC/ET/XXIV/34
  - Minutes. 1574, MC/ET/XXIV/35; registre. Document détérioré.
  - Minutes. 1575, MC/ET/XXIV/36
  - Minutes. 1575, MC/ET/XXIV/37; registre
    Sur le feuillet de garde:'Quiconques veult que Dieu luy face grâce Aussy fault-il qu'à son prochain la face Car celuy-la de Dieu grace n'aura Qu'à son prochain grace aussy ne fera'. Et sur le verso du dernier feuillet:'Quand un homme pauvre devient,De luy a nul luy ne souvient, Mais quand fortune la hault mis, Chacun se dict de ses amis.' 'La crainte de Dieu est le commencement de sapience'.
  - Minutes. 1576, MC/ET/XXIV/38
  - Minutes. 1576, MC/ET/XXIV/39; registre. Document détérioré.
  - Minutes. 1577, MC/ET/XXIV/40
  - Minutes. 1577, MC/ET/XXIV/41; registre. Document détérioré.
  - Minutes. 1578, janvier - juin, janvier - juin 1578; MC/ET/XXIV/42
  - Minutes. 1578, juillet - décembre, juillet - décembre 1578; MC/ET/XXIV/43
  - Minutes. 1578, MC/ET/XXIV/44; registre
    Au verso de la couverture de tête:'Quiconques veult que Dieu luy face grace Aussy fault-il qu'à son prochain la face, Car celuy-la de Dieu grace n'aura Qu'à son prochain grace aussy ne fera '. Sur le feuillet de garde: 'Initium sapientie timor Dei' La crainte de Dieu est le commencement de la sagesse. 'Quant un homme pauvre devient De luy a nul luy ne souvient. Mais quand la fortune l'a hault mis Chacun se dit de ses amis.Cuyr et veoir et se taire de tout Chasse débatz et donne paix partout'.
  - Minutes. 1579, janvier - avril, janvier - avril 1579; MC/ET/XXIV/45
  - Minutes. 1579, mai - juin, mai - juin 1579; MC/ET/XXIV/46
  - Minutes. 1579, juillet, juillet 1579; MC/ET/XXIV/47
  - Minutes. 1579, août - octobre, août - octobre 1579; MC/ET/XXIV/48
  - Minutes. 1579, novembre - décembre, novembre - décembre 1579; MC/ET/XXIV/49
  - Minutes. 1579, février, février 1579; MC/ET/XXIV/50
  - Minutes. 1580, MC/ET/XXIV/51
  - Minutes. 1580, MC/ET/XXIV/52; registre. Document détérioré.
  - Minutes. 1581, MC/ET/XXIV/53
    Minutes non enregistrées.
    - Exécution testamentaire concernant Fabien de Montluc, capitaine de 50 hommes d'armes, attendu la dangereuse maladie de Jean de Montluc, cotuteur testamentaire..., 1er février 1581; MC/ET/XXIV/53
      partage; Montluc, Fabien de; Montluc, Jean de; officier (armée)
    - Quittance de Marguerite TURQUAIN à Francois BARANJON, valet de chambre de la reine, concierge et garde des meubles du roi en son château de Madrid., 2 mai 1581; MC/ET/XXIV/53
      quittance; Madrid (Hauts-de-Seine, château de); Neuilly-sur-Seine (Hauts-de-Seine); Baranjon, Francois; Turquain, Marguerite; employé de maison
    - Marché aux termes duquel Louis Buteux, maître plombier et fontainier à Paris, promet à Benoît Mylon, absent, Pierre Trufel, seigneur de la Rivière, stipulant pour lui (...). [Château de Wideville], 24 mai 1581; MC/ET/XXIV/53
      Sur le prix convenu, le maître plombier confesse avoir reçu comptant 50 écus d'or, et le reste lui sera payé au fur et à mesure qu'il fera les ouvrages, en rabattant toutefois sur ceux-ci le prix du plomb qui lui aura été fourni en gros, à raison de vingt et un écus d'or le millier.
      Documents du Minutier central des notaires de Paris, Histoire de l'art au XVIe siècle (1540-1600) [525 actes], par Catherine Grodecki, tome I, Architecture, vitrerie, menuiserie, tapisserie, jardins, Paris, Archives nationales, 1985, p. 165, notice n° 201 (instrument de recherche imprimé dématérialisé, certaines notices sont plus détaillées dans la version intégrale accessible en ligne par la rubrique 'Autres instruments de recherche', voir contexte dans le Plan d’orientation général - Notaires de Paris, guides thématiques du Minutier).
    - Procuration par Jean Apvril, valet et porte-manteau ordinaire du roi à son fils., 4 juillet 1581; MC/ET/XXIV/53
      Au dos de l'acte: Recette d'apothicaire pour les vers qui sont dedans les épaules et autres parties du corps.
      Actes signalés par le personnel du Minutier central des notaires de Paris, 2003-2012 (base de données migrée: voir contexte dans le Plan d’orientation général - Notaires de Paris, guides thématiques du Minutier).
      Date de création de la notice: 2011
      procuration; Avril, Jean; officier de la Chambre du roi (Ancien Régime)
    - Marché de broderie par Nicolas Marebais, brodeur de la Reine, demeurant sous la Tonnellerie, paroisse Saint-Eustache, envers Jean-Louis de La Valette, chambellan ordinaire du Roi et conseiller d'Etat de ses affaires, pour faire un capot à bandes doublé de broderies d'or et d'argent en carreaux, avec un pourpoint, canons et doublures de chausse, de mêmes broderies, selon le dessin qui en a été montré., 21 juillet 1581; MC/ET/XXIV/53
      marché; Tonnellerie (piliers de la); Marebais, Nicolas; La Valette, Jean-Louis de; brodeur; conseiller d'Etat (Ancien Régime)
    - Marché de couverture par Michel Martin, maître couvreur, envers Jean Le Charon, valet de chambre du roi, sire de Monceaux, pour réparer la couverture de sa maison audit lieu., 21 juillet 1581; MC/ET/XXIV/53
      marché; Plaine de Monceaux (quartier); Clichy (ancienne commune); Martin, Michel; Le Charon, Jean; couvreur; employé de maison
    - Broderie d'un capot, d'un pourpoint et de chausses pour Jean Louis de La Valette. - Promesse de Nicolas Marbay, brodeur de la Reine, demeurant sous la Tonnellerie, paroisse Saint-Eustache, à Jean Louis de La Valette, chambellan ordinaire du Roi et conseiller d'état des affaires de Sa Majesté (...)., 21 juillet 1581 - 18 septembre 1581; MC/ET/XXIV/53
      Le brodeur fournira l'or, l'argent, la canetille, les peines d'ouvriers et toutes les matières nécessaires, à l'exception des draps de soie sur lesquels sera faire la broderie, il promet rendre l'ouvrage fini dans les six semaines moyennant 1.500 écus d'or soleil, dont 700 ont été payés par avance.
      A la suite: 1581, 18 septembre. Quittance de Nicolas Marbay de 800 écus d'or faisant le parfait paiement de l'ouvrage.
      Documents du Minutier central des notaires de Paris, Histoire de l'art au XVIe siècle (1540-1600) [477 actes], par Catherine Grodecki, tome II, Sculpture, peinture et gravure, broderie, faïence et émaillerie, orfèvrerie et joaillerie, armes et armures, Paris, Archives nationales, 1986, p. 233, notice n° 888 (instrument de recherche imprimé dématérialisé, certaines notices sont plus détaillées dans la version intégrale accessible en ligne par la rubrique 'Autres instruments de recherche', voir contexte dans le Plan d’orientation général - Notaires de Paris, guides thématiques du Minutier).
      Documents du Minutier central des notaires de Paris, Histoire de l'art au XVIe siècle (1540-1600), par C. Grodecki, tome II, Sculpture, peinture et gravure, broderie, faïence et émaillerie, orfèvrerie et joaillerie, armes et armures, Paris, Archives nationales, 1986, 344 p.
    - Marché de menuiserie par Adrien Dupuis, maître menuisier, demeurant rue Saint-Antoine, envers Nicolas Delacroix, baron de Rupereux, maître d'hôtel de la reine de Navarre, demeurant rue d'Avron, paroisse Saint-Germain-l'Auxerrois, pour faire une cloison de chapelle en l'église des Cordeliers, de la même façon que celle faite par lui en l'église de Meudon., 16 août 1581; MC/ET/XXIV/53
      marché; Saint-Antoine (rue); Avron (rue d'); Cordeliers (couvent des); Meudon (Hauts-de-Seine); Dupuis, Adrien; Delacroix, Nicolas; menuisier; maître d'hôtel
    - Tenture de cabinet pour le baron de Rupereux. - Marché par lequel Étienne Feret, tapissier à Beauvais, s'engage envers Nicolas Delacroix, chevalier, baron de Rupereux, conseiller et maître d'hôtel ordinaire de la reine de Navarre, absent (...)., 25 août 1581; MC/ET/XXIV/53
      Le marché est conclu à raison de 45 sous l'aune, qui seront ramenés à 40 sous si le tapissier ne livre pas la tenture dans le délai imparti.
      Documents du Minutier central des notaires de Paris, Histoire de l'art au XVIe siècle (1540-1600) [525 actes], par Catherine Grodecki, tome I, Architecture, vitrerie, menuiserie, tapisserie, jardins, Paris, Archives nationales, 1985, p. 317, notice n° 477 (instrument de recherche imprimé dématérialisé, certaines notices sont plus détaillées dans la version intégrale accessible en ligne par la rubrique 'Autres instruments de recherche', voir contexte dans le Plan d’orientation général - Notaires de Paris, guides thématiques du Minutier).
    - Robert (Jacques) marchand verrier-faïencier place Maubert § apprentissage du fils de .., 3 septembre 1703; MC/ET/XXIV/53
      Artisans XVIIIe siècle, par M. Rambaud et C. Grodecki, 1956-1977 ( fichier papier entièrement dématérialisé; voir contexte dans le Plan d’orientation général - Notaires de Paris, guides thématiques du Minutier).
      Date de révision: 2011-2012
      Date de création de la notice: 2010
      contrat d'apprentissage; Robert, Jacques
  - Minutes. 1581, MC/ET/XXIV/54; registre. Document détérioré.
  - Minutes (inventaires après décès). 1562 - 1571, MC/ET/XXIV/55
    1562, 1563, 12 janvier, 1566, 1569, 1571.
    - Inventaire après décès de Esme Aubert, fils de Pierre Aubert et Gillette Le Menu, rue de la Mégisserie., 11 juin 1562; MC/ET/XXIV/55; 25 f.
      Les oeuvres d'art sont mentionnées dans l'inventaire.
      Informations concernant le classement et la cotation du document:
      Le texte de l'analyse de Wildenstein a été complété par M. Constans.
      Georges Wildenstein, Le goût pour la peinture dans la bourgeoisie parisienne entre 1550 et 1610, d'après des inventaires après décès conservés au Minutier central des notaires aux Archives nationales [6.084 actes], Gazette des Beaux-Arts, t. 33 bis, 1962 (voir contexte dans le Plan d’orientation général - Notaires de Paris, guides thématiques du Minutier).
      Autres dépouillement(s):
      Inventaires après décès, 1560-1610, par Martine Constans
      Date de révision: 2005
      Date de création de la notice: 2002
      inventaire après décès; Mégisserie (quai de la); Aubert, Esme; Aubert, Pierre; Le Menu, Gillette
    - Inventaire après décès de Esme Aubert, marchand mégissier, et son père Pierre Aubert, marchand mégissier, biens sis rue de la Mégisserie, maison à l'enseigne de la Cage de fer, paroisse Saint-Germain-l'Auxerrois., 26 juin 1562; MC/ET/XXIV/55; 30 f..
      inventaire après décès; Mégisserie (quai de la); Aubert, Esme; Aubert, Pierre; commerçant